臺灣高等法院刑事裁定
109年度抗字第418號
抗  告  人  
即受 刑 人  吳克偉

                    籍設新北市○○區○○街0巷00號                          （現於法務部○○○○○○○執行）    上列抗告人即受刑人因聲請撤銷緩刑案件，不服臺灣臺北地方法院中華民國109年2月19日裁定（109年度撤緩字第3號），提起抗告，本院裁定如下：
    主  文
抗告駁回。
    理  由
一、原裁定意旨略以：抗告人即受刑人吳克偉（下稱抗告人）前
    因違反藥事法，經原審法院於民國107年2月26日以107年度
    審訴字第88號判決判處有期徒刑4月，緩刑2年，並於107年3
    月29日確定。嗣抗告人於緩刑期內即故意犯如原裁定附表所
    示之罪，經法院判處如原裁定附表所示之刑確定等情，有上
    揭刑事判決書及本院被告前案紀錄表在卷可查（見臺灣臺北
    地方檢察署108年度執聲字第2210號卷第3至6、7至16頁、撤
    緩卷第7頁正反面）。是抗告人確有於緩刑期內因故意犯他
    罪，而在緩刑期內受逾6月有期徒刑之宣告確定之事實，堪
    以認定。抗告人已符合刑法第75條第1項第1款應撤銷緩刑宣
    告之法定要件，依法即應撤銷緩刑之宣告。從而，檢察官於
    如原裁定附表所示之判決確定後6個月內即108年12月18日，
    聲請撤銷緩刑，核屬有據，應予准許。爰依刑事訴訟法第47
    6條，刑法第75條第1項第1款，裁定抗告人之緩刑宣告撤銷
    等語。
二、抗告意旨略以：抗告人所犯共同詐欺取財罪，與宣告緩刑之
    前案，其罪名、犯罪型態、侵害之法益等節，均屬迥異，並
    無關連或類似性。又抗告人所涉共同詐欺取財罪，其犯罪情
    節非特別嚴重，且其於警詢及偵查中都自白犯罪，並坦承全
    部犯行，犯後態度良好，經該刑之宣告及執行，應足以警惕
    抗告人，尚難認抗告人惡性重大或主觀上有嚴重之反社會性
    ，及有何難收其預期效果之具體事證，請將檢察官之聲請予
    以駁回等語。
三、按受緩刑之宣告，而有下列情形之一者，撤銷其宣告：一、
    緩刑期內因故意犯他罪，而在緩刑期內受逾6月有期徒刑之
    宣告確定者；二、緩刑前因故意犯他罪，而在緩刑期內受逾
    6月有期徒刑之宣告確定者，刑法第75條第1項定有明文。經
    查：
（一）抗告人前因違反藥事法案件，經原審法院於107年2月26日
      以107年度審訴字第88號判決判處有期徒刑4月，緩刑2年
      ，緩刑期內付保護管束，並應於該判決確定後6個月內完
      成法治教育課程3場次，於107年3月29日確定，緩刑期間
      為107年3月29日至109年3月28日。惟抗告人於緩刑期內即
      107年11月5日至同年月6日故意再犯刑法第339條之4第1項
      第2款之三人以上共同詐欺取財罪，經臺灣新北地方法院
      於108年10月2日以108年度審訴字第936號判決判處有期徒
      刑1年2月，於108年11月12日確定；又於107年12月19日、
      同年月24日至同年月25日故意再犯組織犯罪防制條例第3
      條第1項後段之參與組織罪、第4條第1項招募他人加入犯
      罪組織罪、刑法第339條之4第1項第2款之三人以上共同詐
      欺取財罪、洗錢防制法第14條第1項之洗錢罪，經原審法
      院於108年8月27日以108年度審訴字第746號判決判處有期
      徒刑1年2月，於108年9月23日確定等情，有前揭刑事判決
      書及本院被告前案紀錄表附卷可憑，是抗告人確有於緩刑
      期內因故意犯他罪，而在緩刑期內受逾6月有期徒刑宣告
      確定之情甚明。
（二）抗告意旨固指稱抗告人所犯共同詐欺取財罪與宣告緩刑之
      前案迥異並無關連或類似性，且其犯罪情節非特別嚴重、
      犯後態度良好，難認其惡性重大或主觀上有嚴重之反社會
      性，及有何難收其預期效果之具體事證，請求駁回檢察官
      之聲請云云，惟依上開規定，抗告人已符合緩刑撤銷之法
      定要件，依法即應撤銷緩刑之宣告，法院並無自由斟酌之
      權。申言之，祇須抗告人行為與刑法第75條第1項所定2款
      要件有一具備，法院即毋庸再行審酌其他情狀，應逕予撤
      銷緩刑，是抗告人上開所指，尚難憑採。
（三）綜上，原審認檢察官之聲請，符合刑法第75條第1項第1款
      規定，而裁定撤銷抗告人前開緩刑之宣告，於法並無不合
      。本件抗告無理由，應予駁回。
四、據上論斷，應依刑事訴訟法第412條，裁定如主文。
中　　華　　民　　國　　109 　年　　3 　　月　　27　　日
                  刑事第十八庭  審判長法  官  吳炳桂
                                      法  官  何俏美
                                      法  官  葉乃瑋 
以上正本證明與原本無異。
不得再抗告。
                                      書記官  程欣怡
中　　華　　民　　國　　109 　年　　3 　　月　　30　　日